臺灣澎湖地方法院刑事判決　　　　　　　 100年度訴字第46號
公　訴　人　臺灣澎湖地方法院檢察署檢察官
被　　　告　莊智強
上列被告因違反毒品危害防制條例案件，經檢察官提起公訴（
100年度毒偵字第101號），本院判決如下：
    主  文
莊智強施用第一級毒品，累犯，處有期徒刑捌月，扣案注射針筒
二支沒收銷燬之；又施用第一級毒品，計貳罪，均累犯，各處有
期徒刑捌月。應執行有期徒刑拾月，扣案注射針筒二支沒收銷燬
之。
    事  實
一、莊智強前因施用毒品案件，經觀察、勒戒後，認無繼續施用
    毒品傾向，於民國93年 3月11日釋放出所，並由北部地區軍
    事法院檢察署檢察官於同月17日以92年度偵字第 411號為不
    起訴處分確定；復因施用毒品案件，經本院以97年度訴字第
    2號判處有期徒刑 7月確定，於98年1月31日縮刑期滿而於翌
    日出監，詎仍未戒除毒癮，又基於施用第一級毒品海洛因之
    犯意而為下列犯行:
（一）莊智強於100年3月24日上午10時許，出資新臺幣（下同）
      3500元而與洪家駒（另案偵辦）共同向蘇明蘭（由本院另
      案審理）購買價值7500元之第一級毒品海洛因，並由蘇明
      蘭將第一級毒品海洛因郵寄至莊智強澎湖縣馬公市○○路
      66號之住處。莊智強嗣於同日稍晚，在洪家駒澎湖縣馬公
      市○○路 389號住處內，以針筒注射方式施用第一級毒品
      海洛因。莊智強嗣將用畢之針筒 2支藏放於其住處內，而
      於100年9月1日為警依法搜索查獲。
（二）莊智強於100年4月4日上午9時許，在高雄市○○路名貴飯
      店前，向蘇明蘭購買價值不詳之第一級毒品海洛因 1小包
      後，同日稍晚即在高雄市區之不詳地點，以針筒施打方式
      ，將所購第一級毒品海洛因施用完畢。
（三）莊智強於100年7月19日上午 9時許，在高雄市○○路名貴
      飯店前，向蘇明蘭購買價值3000元之第一級毒品海洛因 1
      小包後，同日稍晚即在高雄市○○路、六合路附近某飯店
      內，以針筒施打方式，將所購第一級毒品海洛因施用完畢
      。
二、案經澎湖縣政府警察局移送臺灣澎湖地方法院檢察署檢察官
    偵查起訴。
    理  由
一、被告莊智強所犯施用第一級毒品毒品罪，非死刑、無期徒刑
    、最輕本刑為 3年以上有期徒刑之罪，或高等法院管轄第一
    審之案件，被告於本院準備程序進行中，先就被訴事實為有
    罪之陳述，經告以簡式審判程序之旨，並聽取檢察官、被告
    之意見後，本院合議庭依刑事訴訟法第 273條之1第1項之規
    定，裁定進行簡式審判程序，是依同法第273條之2之規定，
    不受同法第159條第1項、第161條之2、第161條之3、第 163
    條之 1及第164條至第170條規定證據能力認定及證據調查方
    式之限制，合先敘明。
二、按犯毒品危害防制條例第10條之罪者，檢察官應聲請法院裁
    定，或少年法院（地方法院少年法庭）應先裁定，令被告或
    少年入勒戒處所觀察、勒戒，其期間不得逾 2月。觀察、勒
    戒後，檢察官或少年法院（地方法院少年法庭）依據勒戒處
    所之陳報，認受觀察、勒戒人無繼續施用毒品傾向者，應即
    釋放，並為不起訴之處分或不付審理之裁定；認受觀察、勒
    戒人有繼續施用毒品傾向者，檢察官應聲請法院裁定或由少
    年法院（地方法院少年法庭）裁定令入戒治處所強制戒治，
    其期間為 6個月以上，至無繼續強制戒治之必要為止。但最
    長不得逾 1年。依前項規定為觀察、勒戒或強制戒治執行完
    畢釋放後，5年後再犯第10條之罪者，適用本條前2項之規定
    。毒品危害防制條例第20條第1項至第3項定有明文。本案被
    告前因施用毒品案件而受如事實欄所載觀察、勒戒處分之執
    行，復於釋放出所後 5年內再犯施用毒品經判決確定，有臺
    灣高等法院被告全國前案紀錄表 1份存卷可查，按諸上開規
    定，被告本案施用毒品罪行自應依法追訴。
三、上開犯罪事實，業據被告莊智強坦承不諱，並有證人蘇明蘭
    、洪家駒之證述、通訊監察譯文（含本院 100年度聲監續字
    第15號通訊監察書）、扣案針筒 2支在卷可稽，足認被告自
    白與事實相符，其犯行洵堪認定，應予依法論科。
四、核被告莊智強所為，係犯毒品危害防制條例第10條第 1項之
    施用第一級毒品罪。其施用前持有第一級毒品海洛因之犯行
    ，為進而施用之高度行為吸收，不另論罪；其所犯 3次施用
    第一級毒品犯行間，犯意各別、行為各殊，應予分論併罰。
    又被告有如事實欄所載論罪科刑紀錄，有臺灣高等法院被告
    前案紀錄表1份附卷可按，其於受有期徒刑執行完畢後5年內
    更犯本件有期徒刑以上之罪，為累犯，爰依刑法第47條之規
    定加重其刑。
五、被告有多次施用毒品前科，經觀察、勒戒及刑罰之執行後，
    仍未能戒除毒癮，其雖稱於本件行為時有正當工作及穩定收
    入，偶然遭受誘惑始再犯本件施用毒品罪行等語，仍已顯見
    其意志不堅，而未真心悔改。惟施用毒品者通常具有相當程
    度之生理成癮性及心理依賴性，戒除不易，其犯罪心態異於
    一般刑事犯罪之本質，可非難性亦較低。爰審酌其犯罪動機
    、目的、智識程度、家庭生活狀況、犯後坦承犯行態度良好
    及公訴人之求刑等一切情狀，分別量處如主文所示之刑，並
    定其應執行之刑，以資懲儆。扣案注射針筒 2支為專供施用
    第一級毒品之器具，爰依毒品危害防制條例第18條第 1項前
    段，宣告沒收銷燬之。
據上論斷，應依刑事訴訟法第 273條之1第1項、第299條第1項前
段，毒品危害防制條例第10條第1項、第18條第1項前段，刑法第
11 條前段、第47條第1項、第51條第5款之規定，判決如主文。
本件經檢察官吳巡龍到庭執行職務。
中    華    民    國   100    年    11    月    17    日
                        刑事庭  法  官  孫健智
以上正本證明與原本無異。
如不服本判決應於收受判決後10日內向本院提出上訴書狀，並應
敘述具體理由；其未敘述上訴理由者，應於上訴期間屆滿後20日
內向本院補提理由書（均須按他造當事人之人數附繕本）「切勿
逕送上級法院」。
中    華    民    國   100    年    11    月    17    日
                                書記官  劉竹苞
附錄本件判決論罪科刑法條：
毒品危害防制條例第10條第1項
施用第一級毒品者，處 6 月以上 5 年以下有期徒刑。